臺灣士林地方法院交通事件裁定　 96年度交聲更（一）字第8號
原處分機關　交通部公路總局台北區監理所
異　議　人
即受處分人　甲○○
上列異議人因違反道路交通管理處罰條例案件，對於交通部公路
總局台北區監理所中華民國96年1 月10日所為之處分（原處分案
號：北監自裁字第裁40─C00000000 號），聲明異議，經本院於
96年3 月8 日以96年度交聲字第105 號裁定後，異議人不服提起
抗告，經臺灣高等法院於96年5 月7 日以96年度交抗字第311 號
將原裁定撤銷，發回本院，並裁定如下：
    主  文
異議駁回。
    理  由
一、按受處分人不服道路交通管理處罰條例第8 條所定主管機關
    所為之處罰者，得於接到裁決書之翌日起20內，向管轄地方
    法院聲明異議，道路交通管理處罰條例第87條第1 項定有明
    文，又交通法庭認聲明異議不合法律上之程式，且無從補正
    者，應以裁定駁回之，道路交通案件處理辦法第18條前段亦
    定有明文。又按依道路交通管理處罰條例第87條規定向管轄
    法院聲明異議之期間，自裁決送達之翌日起算，並得依法扣
    除在途期間，道路交通案件處理辦法第12條亦定有明文。而
    道路交通異議案件，當事人居住於處罰機關所在之鄉、鎮、
    市（包括縣轄市、省轄市及院轄市）者，不扣除在途期間，
    當事人非居住於處罰機關所在之鄉、鎮、市（包括縣轄市、
    省轄市及院轄市），但居住於受理聲明異議案件法院之管轄
    區域者，依本標準第2 條第1 款中之「地方法院在途期間」
    欄所載日數，扣除在途期間，法院訴訟當事人在途期間標準
    第4 條第1 款第1 目、第2 目定有明文。本件受處分人甲○
    ○雖係居住於臺北縣八里鄉，而不在原處分處罰機關蘆洲監
    理站所在之臺北縣蘆洲市，但其係居住於本院轄區，其聲明
    異議，依照上開標準第2 條第1 款，應扣除在途期間2 日，
    合先敘明。
二、原處分意旨略以：異議人即受處分人所有車號8850-GX 號自
    小客車，於民國95年9 月26日19時53分許，在臺北縣三重市
    ○○街劃有紅實線之道路停車，經臺北縣政府警察局三重分
    局依法逕行舉發其有「在禁止臨時停車處所停車」之違規行
    為，爰依道路交通管理處罰條例第56條第1 項第1 款之規定
    ，處罰鍰新臺幣900 元等語。
三、聲明異議意旨略以：交通部公路總局台北區監理所於96年1
    月12日送達公函（發文字號：北監自字第0961000467號）僅
    有文函並未同函附上裁決書正本，其文言明：裁決書正本另
    以雙掛號郵寄。詎料，異議人於數日後仍未收到該所郵寄的
    裁決書正本，其事實與前函文內容所述「正本另以雙掛號郵
    寄」之情事不符，後得知交通公路總局台北區監理所一直未
    寄出裁決書正本，最後異議人親往交通部公路總局台北區監
    理所親取才得，時值1 月下旬多日，然以系爭交通處分之相
    關裁決當需依裁決書之正本所達為其所適從，今該所延誤遲
    未寄出正本，延誤異議人行使異議權利之責當歸屬交通部公
    路總局台北區監理所，遂此，其送達時間當以異議人親取得
    件後始計，異議人於96年2 月7 日具狀提出異議，距1 月下
    旬，其時限仍在適法期限20日內云云。
四、經查，本件異議人係於96年2 月7 日對交通部公路總局台北
    區監理所民國96年1 月10日北監自裁字第裁40─C00000000
    號裁決不服而提起本件聲明異議，有交通部公路總局台北區
    監理所收文章戳附於異議狀可稽，惟前開裁決書正本業經交
    通部公路總局台北區監理所於96年1 月11日以雙掛號郵寄異
    議人，並於96年1 月12日送達於異議人上揭臺北縣八里鄉○
    ○路○段342 號2 樓住所，因郵務人員未獲會晤異議人，已
    於96年1 月12日將該裁決書正本交與有辨別事理能力之受雇
    人即該社區管委會管理員收受等情，有交通部公路總局台北
    區監理所96年8 月24日北監自字第0966018954號函及檢附之
    大宗雙掛號函件執據影本、裁決書暨送達回執影本各1 份在
    卷可參，是上開裁決書自96年1 月12日已發生送達效力。則
    異議人如對原處分機關是項裁決不服欲提起異議，依照上述
    說明，其20日之合法提出異議期間即自96年1 月13日（即其
    收受裁決書之翌日）起算至96年2 月1 日止，且如上述，依
    法院訴訟當事人在途期間標準第4 條第1 款第2 目、第2 條
    第1 項之規定，應扣除在途期間2 日，即96年2 月3 日，而
    96年2 月3 日恰為星期六之假日，從而異議人至遲應於96年
    2 月5 日午夜12時以前，向原處分機關提出異議，乃異議人
    竟遲至96年2 月7 日始將異議狀送達原處分機關，顯已逾期
    ，異議人之聲明異議顯然不合法律上之程式，且無從補正，
    其異議不合法，應予駁回。至於異議人所提出之交通部公路
    總局台北區監理所96年1 月12日北監自字第0961000467號函
    文，經本院向該所調取回證結果，因上開函文以單掛號郵寄
    ，經查並無回證可提供本院參酌乙節，有本院公務電話紀錄
    1 份在卷可參，是異議人上開所辯，顯有誤會，附此敘明。
五、據上論斷，應依道路交通案件處理辦法第18條前段，裁定如
    主文。
中　　華　　民　　國　　96　　年　　8 　　月　　31　　日
                  交通法庭法　官  汪梅芬
以上正本證明與原本無異。
如不服本裁定應於送達後5 日內向本院提出抗告狀。
                          書記官  張馨尹
中　　華　　民　　國　　96　　年　　8 　　月　　31　　日
